臺灣苗栗地方法院刑事判決
110年度訴字第208號
公  訴  人  臺灣苗栗地方檢察署檢察官
被      告  林俊中



上列被告因傷害等案件，經檢察官提起公訴 （110年度偵字第70
4號），被告於本院準備程序中，就被訴之事實為有罪之陳述，
經本院告知其簡式審判程序之旨，並聽取當事人之意見，改依簡
式審判程序審理後，本院判決如下：
    主  文
林俊中犯毀損他人物品罪，累犯，處有期徒刑肆月，如易科罰金
，以新臺幣壹仟元折算壹日；又犯妨害公務執行罪，累犯，處有
期徒刑伍月，如易科罰金，以新臺幣壹仟元折算壹日；又犯傷害
罪，累犯，處有期徒刑陸月，如易科罰金，以新臺幣壹仟元折算
壹日。應執行有期徒刑壹年，如易科罰金，以新臺幣壹仟元折算
壹日。 　　
　　犯罪事實
一、林俊中分別於：㈠民國110年1月18日4時40分許，在苗栗縣○○
    鄉○○00號前，見川氏土木包工業所有之挖土機鑰匙未取下（
    涉犯竊盜罪嫌部分，另經檢察官為不起訴之處分），竟基於
    毀損之犯意，開挖土機爬上階梯，將位在同鄉大窩12之1號
    、15號由何棊美、楊慧如等人共同出資興建之矮牆，以挖土
    機之手臂敲毀矮牆，導致矮牆水泥破裂，挖土機行走間造成
    階梯水泥破損，致令該矮牆、階梯不堪使用，足以生損害於
    何棊美、楊慧如等人。㈡林俊中損壞上開矮牆、階梯後，將
    挖土機開回原處，苗栗縣警察局大湖分局和興派出所警員張
    林達接獲民眾報案後，於同日5時30分許前往現場處理，詎
    林俊中明知警員張林達身穿警察制服，正依法執行職務，竟
    基於妨害公務之犯意，手持客觀上足以對人之生命、身體及
    安全構成威脅，具有危險性可供兇器使用之鐵棍，作勢要毆
    打警員張林達，以此脅迫之方式要警員張林達不得靠近，之
    後趁隙跳下駁坎逃逸。㈢於同日7時30分許，警員張林達發現
    林俊中出現在苗栗縣○○鄉○○村○○○00○0號竹林內，遂前往追
    捕，追捕過程中，林俊中爬上竹林上坡，其明知警員張林達
    在後方下坡處，若石頭落下有可能砸傷警員張林達，竟基於
    妨害公務及傷害之犯意，以雙手拿起石頭往下滾，警員張林
    達躲避不及，遭石頭砸中，致受有左側大腿挫傷併皮下瘀血
    等身體傷害。
二、案經張林達、楊慧如、何棊美訴由苗栗縣警察局大湖分局報
    告臺灣苗栗地方檢察署檢察官偵查起訴。
    理  由
一、本案被告林俊中所犯係死刑、無期徒刑或最輕本刑為3 年以
    上有期徒刑以外之罪，亦非高等法院管轄之第一審案件，其
    於準備程序進行中，就被訴事實為有罪之陳述，經本院告知
    簡式審判程序進行審理，是依刑事訴訟法第273條之2規定，
    本案之證據調查，不受同法第159條第1項、第161條之2、第
    161條之3、第163條之1及第164條至第170條規定之限制，合
    先敘明。
二、上開犯罪事實，業據被告於本院審理中坦承不諱（見本院卷
    第125至129、134、137頁），核與證人即告訴人張林達、楊
    慧如、何棊美於警詢及偵訊中，證人吳俊毅於偵訊中、證人
    蕭祐承、蕭靜英於警詢中之證述情節相符（見偵卷第75至78
    、85至113、215、216頁），復有大順醫院診斷證明書各1份
    、現場採證照片9張、警員密錄器翻拍照片10張在卷可稽（
    見偵卷第147至167、197至202頁）。足認被告之自白與事實
    相符，被告所犯上開犯行，堪以認定，均應依法論科。
三、論罪科刑：
  ㈠按行為後法律有變更者，適用行為時之法律，但行為後之法
    律有利於行為人者，適用最有利於行為人之法律，刑法第2 
    條第1項定有明文。查被告行為後，刑法第135條業於110 年
    1月20日修正公布，同年月22日生效。刑法第135條第1項修
    正後之法定刑業由原定之「處3 年以下有期徒刑、拘役或9
    千元以下罰金」修正為「處3 年以下有期徒刑、拘役或30萬
    元以下罰金」。經比較新舊法之結果後，修正後刑法第135
    條第1項規定之法定刑較高，顯然並未較有利於被告，自以
    修正前規定較有利，依刑法第2條第1 項前段規定，就被告
    所犯應適用其行為時即修正前刑法第135條第1項之規定。
　㈡被告就犯罪事實欄一㈠所為，係犯刑法第354條之毀損罪；就
    犯罪事實欄一㈡所為，係犯修正前刑法第135條第1項之妨害
    公務執行罪；就犯罪事實欄一㈢所為，係犯修正前刑法第135
    條第1項之妨害公務執行罪、刑法第277條第1項之傷害罪。
    被告係一行為同時觸犯妨害公務執行罪及傷害罪，為想像競
    合犯，應依刑法第55條前段規定，從一重論以刑法第277條
    第1項之傷害罪。被告所犯上開三罪，犯意各別，行為互殊
    ，應予分論併罰。
　㈢被告前因施用毒品、妨害公務等案件，經本院分別以107年度
    易字第242號、107年度苗簡字第1039號判決判處有期徒刑8
    月、3月，再經本院以108年度聲字第644號裁定應執行有期
    徒刑10月確定，於109年3月4日執行完畢等情，有臺灣高等
    法院被告前案紀錄表1份在卷可稽，被告於受有期徒刑執行
    完畢，5年以內故意再犯本案有期徒刑以上之罪，為累犯，
    本院依司法院大法官釋字第775號解釋意旨，審酌本案部分
    犯行與前案罪質相同，且被告於前案執行完畢後未久旋再犯
    本案犯行，理應產生警惕作用，對於刑罰之反應力顯然薄弱
    等一切情節，認均應依刑法第47條第1項規定加重其刑。　
　㈣爰審酌被告因前已有違反毒品危害防制條例、竊盜及妨害公
    務等犯罪科刑紀錄(累犯部分不重複評價)，此有臺灣高等法
    院被告前案紀錄表1份在卷可參，竟駕駛挖土機毀損何棊美
    、楊慧如等人出資興建之矮牆、階梯，造成其等受有損害非
    輕，且於員警依法執行勤務時，竟持鐵棍作勢毆打警員，另
    以雙手拿起石頭之方式對警員實施強暴行為，並致警員受有
    傷害，足見其法治觀念實屬淡薄，犯後亦未能與告訴人等人
    和解，賠償其等之損害，惟斟酌被告犯後於本院審理中尚能
    坦承犯行，兼衡被告於本院審理中自陳無業、智識程度國中
    畢業、家裡有一80歲之母親之生活狀況等一切情狀，分別量
    處如主文所示之刑，並均諭知易科罰金併其折算標準，及考
    量被告於一日內犯下上開3次犯行等情，定其應執行刑暨諭
    知易科罰金之折算標準。 
據上論斷，應依刑事訴訟法第273條之1第1項、第299條第1項前
段，刑法第2條第1項前段、第135條第1項（修正前）、第277條
第1項、第47條第1項、第55條、第51條第5款、第41條第1項前段
、第8項，刑法施行法第1條之1，判決如主文。
本案經檢察官韓茂山提起公訴，檢察官楊岳都到庭執行職務。　
中　　華　　民　　國　　110 　年　　12　　月　　2 　　日
                  刑事第四庭    法　官　郭世顏
以上正本證明與原本無異。　　　　　　　　　　　　　　　　如不服本判決應於收受判決後20日內向本院提出上訴書狀，並應敘述具體理由。其未敘述上訴理由者，應於上訴期間屆滿後20日內向本院補提理由書(均須按他造當事人之人數附繕本)「切勿逕送上級法院」。告訴人或被害人如對本判決不服者，應具備理由請求檢察官上訴，其上訴期間之計算係以檢察官收受判決正本之日期為準。　　　　　　　　　　　　　　　　　　　　　　　　　　　　　　　　　　　　      書記官  呂  彧　　　　　
中　　華　　民　　國　　110 　年　　12　　月　　2 　　日

附錄本案論罪法條：
修正前中華民國刑法第135條
對於公務員依法執行職務時，施強暴脅迫者，處 3 年以下有期
徒刑、拘役或 9 千元以下罰金。
意圖使公務員執行一定之職務或妨害其依法執行一定之職務或使
公務員辭職，而施強暴脅迫者，亦同。
犯前 2 項之罪，因而致公務員於死者，處無期徒刑或 7 年以上
有期徒刑；致重傷者，處 3 年以上 10 年以下有期徒刑。

中華民國刑法第277條
傷害人之身體或健康者，處 5 年以下有期徒刑、拘役或 50 萬
元以下罰金。
犯前項之罪，因而致人於死者，處無期徒刑或 7 年以上有期徒
刑；致重傷者，處 3 年以上 10 年以下有期徒刑。

中華民國刑法第354條
毀棄、損壞前二條以外之他人之物或致令不堪用，足以生損害於
公眾或他人者，處 2 年以下有期徒刑、拘役或 1 萬 5 千元以
下罰金。